# 请教版主消耗性生物资产是否属于存货

提问人：davidshcn 时间：2012-12-04 11:26:25
生物资产的会计处理与存货、固定资产等常规资产有所不同，因此有必要对生物资产的确认、计量和披露等会计处理进行单独规范，以更准确地反映企业的生物资产信息。 消耗性生物资产在一定程度上具有存货的特征，应当作为存货在资产负债表中列报。 是否应理解为消耗性生物资产从资产属性看并不属于存货，但是却在存货科目列报？

回答人：chenyiwei
基本上可以这样理解。消耗性生物资产和存货还是有较多共同点的，所以在报表列报中予以合并。但由于生物资产有很多不同于常规资产的特点，所以其确认和计量由单独的准则加以规范。